臺灣臺南地方法院交通事件裁定　　　　　　　　　　九十一年度交聲字第二八五號
　　移送機關　交通部公路總局嘉義區監理所臺南監理站
　　受處分人　甲○○
　　即異議人
右列受處分人因違反道路交通管理處罰條例案件，對於交通部公路總局嘉義區監理所
臺南監理站九十一年五七月二十五日所為之裁決處分（處分案號：南監五字第裁七四
—Ｉ00000000號），聲明異議，本院裁定如左：
    主  文
原處分撤銷。
甲○○不罰。
    理  由
一、本件原處分意旨略以：受處分人即異議人甲○○於民國九十一年二月二十四日晚
    間十一點三十五分左右，駕駛車牌號碼ＵＯ—六九八七號自用小客車，途經設有
    燈號管制之彰化縣中山路與花南路之交岔路口時闖紅燈，而經執行勤務之彰化縣
    警察局彰化分局警員攔查開單舉發，原處分機關即移送機關交通部公路總局嘉義
    區監理所臺南監理站，經查證異議人違規事實明確後，乃依道路交通管理處罰條
    例第五十三條及第六十三條第一項第三款等規定，裁處異議人罰鍰新臺幣五千四
    百元，並記違規點數三點等語。
二、受處分人即異議人甲○○則辯稱：本件案載違規時間，其雖有駕車經過案載違規
    地點，但其並無任何闖紅燈之行為，執勤警員竟於離該路口超過三百公尺處將其
    攔下，而警員當場未能明確指出闖紅燈之情形，仍逕行開單舉發，是異議人不服
    本件裁決，乃提出異議等語。
三、經查，受處分人即異議人甲○○於九十一年二月二十四日晚間十一點三十五分左
    右，駕駛車牌號碼ＵＯ—六九八七號自用小客車，途經設有燈號管制之彰化縣中
    山路與花南路之交岔路口時，而有闖紅燈之違規行為，雖有彰化縣警察局彰化分
    局彰警交字第Ｉ00000000號舉發違反道路交通管理事件通知單、該分局
    九十一年七月五日彰警分交字第０九一００二六七０四０號函及九十一年八月二
    十三日彰警分交字第０九一００二八一五六０號函附之舉發警員職務報告書各一
    份在卷足參。然而，證人即當日搭乘異議人所駕駛小客車之高林秀祝，則於本院
    調查時到庭證稱：「當天我是請異議人載我要去員林，我是坐在異議人旁邊，到
    違規地點前，我人有看前面之路況，未通過路口前我有看到警車停在路邊的檳榔
    攤附近，不知道在處理什麼事，警車有閃警示燈，是在未過口時即先看到警車，
    且警察是停在路口之前的路邊，我們並不是過路口才看到警車的，我們是經過路
    口一段時間後，警車才過來逼近我們車，我們就停下車，在我們經過路口時，我
    確時有看到異議人行向的燈號是綠燈，警察攔下後異議人有拿駕照、行照給警察
    看，但警察都沒有說什麼話，就把異議人的行、駕照拿去車內開罰單，我們就在
    車內等，我們等了很久，警察還不回來，異議人就去問警察什麼事情，我隨後下
    車去看，警察跟異議人說他闖紅燈，異議人說他沒有闖紅燈，是否有證據證明？
    而且我是在還沒經過路口時就看到警車，我們在爭論期間，另外一個警察又攔下
    另一部車到我們那裡，也說他闖紅燈，當時我距離路口約三百公尺左右，雖然可
    以看到路口燈號，但已是距離我們很遠，因為警察處理的情形很特殊，所以我才
    記憶的很清楚。我可以確認異議人當時並無闖紅燈，是警察誤認的。」等語（參
    見本院九十一年九月二十日訊問筆錄），據此並參酌證人高林秀祝對於本件舉發
    經過情形之描述，無論在主要過程或其他細節上，均甚為清楚明確，顯見其前述
    證述內容應無不值採信之處等情，可知異議人甲○○於前開時、地，應無駕車違
    規闖紅燈之情事。至本交通違規事件之舉發有誤，或係執勤警員匆忙之中誤看、
    誤認所致，故尚難僅因舉發警員之前述報告內容，即遽認異議人有何原處分意旨
    所稱之違規行為。此外，本院亦查無其他積極事證，足以證明異議人確有駕車違
    規闖紅燈之行為，故異議人並無原處分意指所指之違規情事，應可認定。
四、綜上所述，本件受處分人即異議人甲○○於前述時、地，未有原處分意旨所稱之
    駕車違規闖紅燈情形，既可認定，則原處分機關即移送機關交通部公路總局嘉義
    區監理所臺南監理站予以裁罰，於法即有未合。而本件異議人之異議，經核亦確
    有理由，故應由本院裁定將原處分撤銷，並另為異議人不罰之諭知，以資適法。
五、據上論斷，應依道路交通案件處理辦法第二十條前段，裁定如主文。
中    華    民    國      九十一      年      九      月      二十七    日
                              臺灣臺南地方法院交通法庭
                                  法  官    陳  志  成
右正本證明與原本無異
如不服本裁定應於送達後五日內向本院提出抗告狀
                                  書記官    彭  建  山
中    華    民    國      九十一      年      九      月      二十七    日
